臺灣彰化地方法院民事判決
108年度簡上字第126號
上訴人即附
帶被上訴人  佑捷水電材料有限公司(下稱佑捷公司)

法定代理人  趙元山  
上訴人即附
帶被上訴人  黃肆憲  

訴訟代理人  黃至澔  
被上訴人即
附帶上訴人  皇朝工程顧問股份有限公司(下稱皇朝公司)

法定代理人  黃春梅  
訴訟代理人  沈晏莛  
上列當事人間請求返還溢領工程款等事件，上訴人對於民國108
年7月31日本院彰化簡易庭107年度彰簡字第43號第一審判決提起
上訴，被上訴人提起附帶上訴並為訴之追加，本院於民國110年1
1月9日言詞辯論終結，判決如下：
    主  文
原判決關於命佑捷公司、黃肆憲給付皇朝公司超過新台幣105,47
9元及其中新台幣84,179元自民國106年12月31日起，其餘新台幣
21,300元自民國107年2月3日起，均至清償日止，按週年利率百
分之五計算之利息部分，並該部分假執行之宣告，暨訴訟費用之
裁判，均廢棄。
上開廢棄部分，皇朝公司在第一審之訴駁回。
佑捷公司、黃肆憲其餘上訴及皇朝公司附帶上訴均駁回。
佑捷公司、黃肆憲應給付皇朝公司新台幣1,700元，及自民國109
年5月9日起至清償日止，按年息百分之五計算之利息。
皇朝公司其餘追加之訴駁回。
第一審（確定部分除外）及第二審訴訟費用，由皇朝公司負擔二
分之一，其餘由佑捷公司、黃肆憲負擔；附帶上訴訴訟費用，由
皇朝公司負擔；追加之訴訴訟費用，由皇朝公司負擔十分之九，
餘由佑捷公司、黃肆憲負擔。
    事實及理由
壹、程序事項：
    按第二審為訴之變更或追加，非經他造同意，不得為之，但
    擴張應受判決事項之聲明，或請求之基礎事實同一者，不在
    此限，民事訴訟法第446條第1項、第255條第1項第2款及第3
    款分別定有明文。查被上訴人皇朝公司於本院將原審請求上
    訴人佑捷公司、黃肆憲（下合稱佑捷公司2人）之給付，擴
    張為連帶給付；另追加請求佑捷公司2人連帶給付新台幣（
    下同）228,078元及自準備二暨擴張附帶上訴聲明狀繕本送
    達翌日起至清償之日止，按年息5％計算之利息。佑捷公司2
    人雖不同意，然皇朝公司上開擴張及追加之訴，核屬擴張應
    受判決事項及基於基礎事實同一所為，依前揭法律規定，應
    予准許。
貳、實體事項：
一、被上訴人即附帶上訴人皇朝公司主張略以：
　㈠伊為第三人柯吳桂卿（下稱業主）所有坐落彰化縣○○市○○路0
    段000巷0號1樓至3樓建物修建工程之監造單位，兩造於105
    年8月間成立承攬契約(下稱系爭契約)，由佑捷公司2人承攬
    如估價單所示工程(下稱系爭工程)，工程總價402,940元，
    並已給付工程款163,800元，伊於106年12月16日發現工程瑕
    疵並要求修補，佑捷公司2人竟拒絕修補，並停止施作，伊
    乃於106年12月27日終止系爭契約，並另行發包，爰依不當
    得利法律關係，請求佑捷公司2人返還溢領工程款包括原審
    請求60,399元及二審追加請求1,700元，共計62,099元。
  ㈡又系爭工程有如附表所示之瑕疵，佑捷公司2人經通知後拒未
    修補，爰依民法第495條規定或侵權行為法律關係，請求鈞
    院擇一有理由者，判命佑捷公司2人連帶給付如附表所示損
    害賠償共計73,952元。
  ㈢另佑捷公司2人逾期完工5個月，依業主與伊簽訂之工程整修
    契約第4條第2項約定，5個月違約金為45萬元，爰依民法第2
    51條規定，以完工金額為119,648元所占全部工程金額402,9
    40元之比例，請求違約金包括原審請求9萬元及二審追加請
    求226,378元，共計316,378元等語。
二、上訴人即附帶被上訴人佑捷公司2人答辯略以：
　㈠伊確有溢領工程款62,099元，然因皇朝公司拒不修正配水管
    ，經其等催告不獲置理，黃肆憲乃於106年12月18日以簡訊
    解除系爭契約，其等即無違約情事，皇朝公司不得請求賠償
    。
　㈡否認系爭工程有如附表所示之瑕疵，其中編號1不在其等施作
    範圍內；編號2並非瑕疵；編號3、4、5、6並非其等所造成
    ；編號7、8、9皇朝公司雖已付款，然因兩造糾紛而未完成
    ，其等已有依指示施作；編號10、12、13是依皇朝公司指示
    施作；編號11原約定依和成牌洗臉盆高度鑽孔後，皇朝公司
    片面更改為凱撒牌，導致螺栓高度不同；編號14、15項並非
    其等所破壞；編號16項則距其等進場時間已過甚久，此期間
    破損水管有無遭人事後更換，亦不得而知。鑑定人郭讚銘僅
    具有乙級室內配線技術士證照，「電」以外鑑定報告非其專
    業知識範圍，其鑑定偏頗不公，不足採取。另否認兩造間有
    何違約金之約定等語。
三、本院審理範圍(佑捷公司2人反訴部分業經原審判決確定，不
    在本院審理範圍）：
　㈠皇朝公司於原審起訴聲明請求佑捷公司2人應給付224,351元
    ，及其中178,511元自106年12月28日起；另35,840元自107
    年2月3日起，其餘10,000元自準備三狀繕本最後送達上訴人
    之翌日起，均至清償日止，按年息5％計算之法定遲延利息。
    原審判決命:佑捷公司2人應給付被上訴人159,661元，及如
    原判決附表所示之遲延利息，並駁回皇朝公司其餘之訴。
　㈡佑捷公司2人上訴聲明為:1.原判決不利於其等部分廢棄；2.
    上開廢棄部分，皇朝公司在第一審之訴駁回。皇朝公司答辯
    聲明：上訴駁回。
　㈢皇朝公司附帶上訴聲明為:1.原判決不利於其部分廢棄。2.佑
    捷公司2人應連帶給付64,690元，及自106年12月28日起至清
    償日止，按年息5％計算之利息。佑捷公司2人答辯聲明：附
    帶上訴駁回。
　㈣皇朝公司於本院追加之訴聲明為：佑捷公司2人應連帶給付22
    8,078元，自準備二狀繕本送達（109年5月8日）翌日起，至
    清償之日止，按年息5％計算之利息。佑捷公司2人追加之訴
    答辯聲明則為：追加之訴駁回。
四、兩造經本院整理及協議簡化爭點，同意成立爭點整理協議如
    下：
  ㈠兩造不爭執事項：　
    1.兩造於105年8月間成立承攬契約，由佑捷公司2人承攬如
      估價單（原審卷一第6頁）所示之工程，工程總價402,940
      元。皇朝公司已給付工程款163,800元。兩造均同意佑捷
      公司2人溢領之工程款為62,099元。
    2.系爭工程因彰化縣政府於105年10月14日發函通知業主補
      正消防文件，皇朝公司通知黃肆憲自106年1月16日起，除
      牆壁內部電線更新及申請1樓營業電表、3樓家用電表部分
      外，全面停工。
    3.彰化縣政府於106年9月14日發函通知准予給照使用，皇朝
      公司於106年9月15日通知佑捷公司2人復工。
    4.佑捷公司2人自106年12月16日起停工，並於106年12月18
      日以簡訊向皇朝公司解除系爭契約，皇朝公司於當日收知
      簡訊。
    5.皇朝公司於106年12月25日以存證信函向佑捷公司2人終止
      系爭契約，佑捷公司2人於106年12月27日收受。
　㈡兩造爭執事項：
    1.皇朝公司主張佑捷公司2人施作系爭工程有附表所示之瑕
      疵，依民法第495條第1項及侵權行為法律關係請求損害賠
      償，是否有理由？金額為何?
    2.皇朝公司主張佑捷公司2人逾期完工，請求佑捷公司2人給
      付違約金9萬元及二審追加請求違約金226,378元，是否有
      理由？
五、得心證之理由：
  ㈠皇朝公司請求佑捷公司返還溢領工程款62,099元部分:
    1.按工作未完成前，定作人得隨時終止契約。但應賠償承攬
      人因契約終止而生之損害，民法第511條定有明文。又終
      止契約，僅使契約自終止之時起向將來消滅，並無溯及效
      力，當事人原已依約行使、履行之權利義務不受影響。
　  2.本件皇朝公司於106年12月18、19日先後以LINE定期催告
      黃肆憲修補工程缺失（二審卷一209頁、原審卷一69-70頁
      ），佑捷公司2人均未修補，皇朝公司乃於106年12月25日
      以存證信函終止系爭契約，佑捷公司2人於106年12月27日
      收受存證信函之事實，佑捷公司除否認工程瑕疵外，就皇
      朝公司上開終止契約之事實並不爭執，依前揭法律規定，
      系爭契約於106年12月27日已為皇朝公司所終止。另上訴
      人黃肆憲雖主張已於106年12月18日解除系爭契約，然揆
      之其僅於LINE對話中表示「那另行高人我不玩了」等語（
      二審卷一209頁），未表明有何解除契約之事由及意思表
      示，自不生解除契約之效力，其上開主張自不足採信。
　  3.查兩造對於佑捷公司2人溢領工程款62,099元一節，均不
      爭執，而兩造系爭契約業已終止，已如前述，則佑捷公司
      2人受領62,099元工程款，即無法律上之原因而受有利益
      ，皇朝公司請求返還，應屬有據，應予准許。
　㈡按因可歸責於承攬人之事由，致工作發生瑕疵者，定作人得
    定相當期限，請求承攬人修補之。承攬人未依限修補，或拒
    絕修補或其瑕疵不能修補者，定作人得請求解除契約或減少
    報酬，並得請求損害賠償，此觀民法第493條第1項、第494
    條前段、第495條第1項規定自明。本件皇朝公司主張系爭工
    程有附表所示瑕疵而請求損害賠償，茲分述如下：
　  ⒈編號1部分：
　　  兩造就編號1工程並未達成承攬之合意等情，業據證人即
      受雇於黃肆憲施工之楊承杰證稱：花崗岩磚與水電工程沒
      有關係，這是屬於泥作部分，專業泥作師傅也不敢保證，
      因為很難等語，衡諸工程常情，花崗岩磚完整切除，應非
      水電工程範圍，證人前揭證詞應堪採信。證人即受雇於皇
      朝公司之周永昌雖證稱佑捷公司2人有答應施作云云，然
      審酌其為皇朝公司受僱人，證詞已難期公正，自難逕採。
      此外皇朝公司未能提出其他證據證明此為兩造特約工程範
      圍，其主張此部分為系爭工程瑕疵，自不足採信。
　  ⒉編號2部分:
　　  此部分瑕疵之事實，業據證人周永昌證稱皇朝公司沈先生
      有指示埋設水管時只能在內牆開鑿溝管，黃肆憲的水電工
      人2、3樓都有依照指示辦理，1樓卻從外牆開鑿溝管等語
      ，核與鑑定報告認定：此應於內部水泥牆鑿溝預埋水管，
      卻於陽台牆面破壞磁磚，應可歸責於佑捷公司2人，依損
      害面積修復費用1日料費約3,500元，依市場行情皇朝公司
      請求2,000元尚屬合理等語相符(見原審卷一137、144頁）
      ，應屬可採。皇朝公司依民法第495條第1項請求賠償2,00
      0元，為有理由，應予准許。至於證人楊承杰證稱：這不
      算誤切，是標準作法云云，顯屬無據，不足採信。
　　⒊編號3部分:
　　  證人周永昌雖證稱此部分瑕疵為水電工人施工所致，然未
      能提出其他證據，則此部分瑕疵是否為佑捷公司2人所致
      ，即非無疑；另鑑定人郭讚銘雖表示此係誤鑽床頭櫃視訊
      孔插座，上訴人自承鑽孔施設視訊配線為其施作等語，然
      此僅為其所推論，並無證據證明，自難採信。
　　⒋編號4、5、6部分:
　　  此部分損害之事實，業據證人周永昌證稱：此部分為水電
      工程留下的廢棄物，輕鋼架、矽酸鈣板3塊分別是水電商
      他們施工埋管子所損壞等語，並有現場照片為佐，核與鑑
      定報告認定:廢棄物現場判定是佑捷公司2人疏失，裝潢、
      油漆等均在輕鋼架之下方工作，在輕鋼架上方工作者僅為
      佑捷公司2人施作迴路配線，合理推斷係佑捷公司2人損壞
　　　輕鋼架，另矽酸鈣板則是當時其他工班尚未進場，合理推
      定佑捷公司2人工班不慎損壞等語相符，合於經驗法則，
      應屬可採。又依鑑定報告所示，廢棄物清理每坪約20元計
      算，該三樓面積約75坪清理費約1,500元，輕鋼架損害依
      照片而論，修復費超過2,000元，矽酸鈣板每塊購買約200
      元，依市場行情皇朝公司請求1,000元、2,000元、600元
      ，尚屬合理等情，有鑑定報告書可憑（原審卷145頁）。
      故皇朝公司依侵權行為請求賠償1,000元、2,000元、600
      元，為有理由，應予准許。至於證人楊承杰證稱：廢棄物
      有清理，物品不知何人損壞云云，顯與上開事證不符，當
      無可採。
　　⒌編號7、8、9、13部分:
　　　皇朝公司已給付此部分工程款而尚未完成工作之事實，有
      工程計價明細表可憑（如該表第15、11、14項次付款項目
      所示），證人楊承杰、周永昌亦均證稱此部分工作均尚未
      完成等語明確，佑捷公司2人亦不爭執，則佑捷公司2人就
      此部分工作即有瑕疵，應可認定。而賠償修復費用，經鑑
      定報告認定:短少迴路30.8個，拆除重設每迴路至少花費7
      00元，皇朝公司請求24迴路每個680元計16,320元，尚屬
      合理；原開關箱配置有6個，每個配置1個漏電斷路器450
      元，短少2個900元；1個NF50A2P為150元，短少5個750元
      ；1個NF20A1P為70元，短少24個1,680元；合計短少3,720
      元，考量折舊問題，建議以五折賠償1,860元，依市場行
      情較為合理；管線需隱蔽埋入牆壁中，應扣工程缺失每處
      500元；水閥龍頭無法按裝，需加設延伸接頭，計有一樓1
      1個、二樓12個、三樓10個，合計33個，每個含按裝費100
      元，共3,300元等情，有鑑定報告書可憑（原審卷○000-00
      0頁）。故被上訴人依民法第495條第1項規定，請求損害
      賠償16,320元、1,860元、1,000元（500元×2處＝1,000元
      ）、3,300元，應予准許。
    ⒍編號10、12部分:
　　　此部分工作存有瑕疵一節，業據證人周永昌證稱給水管線
      會埋於洗臉盆裝設螺栓處，馬桶排糞管鑽孔是上訴人自己
      鑽的，後來有另找人重新做等語，核與鑑定報告認定:一
      樓D室、二樓B室給水管線預埋於洗臉盆裝設螺栓處，致使
      螺栓鑽孔時鑽破給水管，馬桶排糞管鑽孔偏斜一側馬桶無
      法正常安裝，鑽孔偏離12公分，導致水箱偏離牆面5至12
      公分等語相符（原審卷一142、136、139頁），應可認定
      。此等修復費用，經鑑定報告認定:鑽破給水管，需敲除
      貼磚，修改管路、重新鑽孔、重新貼磚，每處半工計1,50
      0元，2處共3,000元；馬桶排糞管重新鑽孔、重新貼地磚
      ，每處以1工計2,000元，計有一樓A、C室、二樓C、D室、
      三樓A、C、D室7處共14,000元，依市場行情被上訴人請求
      尚屬合理等情，有鑑定報告書可憑（原審卷一146頁）。
      故皇朝公司依民法第495條第1項請求賠償3,000元、14,00
      0元，應予准許。另證人楊承杰證稱鑽孔位置都是按照噴
      漆位置去做的，是黃肆憲跟我說噴漆是業主噴的，當時我
      還沒有進場等語，可知證人楊承杰係聽聞黃肆憲所述，並
      非親自見聞皇朝公司有何噴漆指示鑽孔位置之行為，因此
      難認佑捷公司2人所辯為真。
　　⒎編號11部分:
　　　查證人楊承杰證稱當時估價時是和成牌，皇朝公司卻改用
      凱撒牌，不同品牌臉盆磁腳的高低有差等語，核與皇朝公
      司自承契約是約定和成牌，後來改用凱撒牌等情相符，則
      皇朝公司更換廠牌是否為造成臉盆腳架高度落差之原因，
      已非無疑，鑑定報告並未就此問題予以鑑定，實難遽認鑑
      定報告書之結論為可採。此外皇朝公司未能再提出其他證
      據證明佑捷公司2人就此工作有何預埋螺栓高度錯誤之瑕
      疵，皇朝公司主張此部分為系爭工程瑕疵，尚無可採。
　　⒏編號14、15、16部分:
　　　經查，證人周永昌證稱:附表編號14、15不記得是誰破壞
      ，編號16則不曉得等語，均無法證明此部分損害係佑捷公
      司2人所造成。雖然鑑定報告書認為編號14、15係可歸責
      於佑捷公司2人等語，然並未檢附依據之證據，無法證明
      是佑捷公司所為；另編號16部分，因佑捷公司2人自106年
      12月16日即已停工，則皇朝公司於107年6月1日鑑定後發
      現水龍頭無法出水，並未能提出其他證據證明是佑捷公司
      2人施工所造成之瑕疵。故皇朝公司主張上開部分均為系
      爭工程瑕疵，不足採信。
　　⒐另佑捷公司2人雖質疑系爭工程施工期間並無工地監造人周
      永昌在場，然證人周永昌現已非受雇於被上訴人，其到庭
      具結作證，當無甘冒刑事偽證之風險而虛偽作證之理，況
      且證人周永昌對於系爭工程之施工經過，多能具體詳實陳
      述，佑捷公司2人未能再提出其他證據供本院審酌，故佑
      捷公司2人上開抗辯，未能採信。另鑑定人郭讚銘經甲種
      電匠考驗成績合格，具有乙級室內配線技術士資格等情，
      有經濟部電匠考驗合格證（本院卷二23頁）、中華民國技
      術士證（原審卷一119頁）在卷可憑，茲審酌證人郭讚銘
      與兩造並無任何利害關係，當無偏袒任何一方之理由，復
      以證人郭讚銘出具之鑑定報告書內容，其中有部分可採及
      部分不可採，業經本院逐項說明如前，故佑捷公司2人所
      辯鑑定人之鑑定全係出於主觀臆測而偏頗不公云云，已非
      可採。
　  ⒑綜上，皇朝公司得依民法第495條第1項、第184條第1項前
      段，請求佑捷公司2人損害賠償之金額，總計為45,080元
      （計算式:2,000+1,000+2,000+600+16,320+1,860+1,000+
      3,000+14,000+3,300＝45,080），為有理由，應予准許；
      其餘請求則無理由，不應准許。
　㈢皇朝公司請求佑捷公司2人給付違約金316,378元部分:
　　⒈按民法第250條第1項規定，當事人得約定債務人於債務不
      履行時，應支付違約金。當事人有無約定違約金如有爭執
      ，依民事訴訟法第277條前段規定，應由主張有違約金約
      定者負舉證責任。
    ⒉經查，皇朝公司所提出工程整修契約條款第4條第2項（原
      審卷一115頁）之違約金約定，乃係皇朝公司與柯吳桂卿
      之約定，並非兩造間之約定。佑捷公司既非工程整修契約
      條款之契約當事人，自不受工程整修契約條款之拘束。此
      外，皇朝公司並未能再舉證明兩造之間有何違約金之約定
      ，故皇朝公司於原審請求90,000元，以及於本院追加請求
      226,378元，合計316,378元，均無理由，應予駁回。
　㈣皇朝公司雖於本院就附帶上訴及追加之訴，主張其請求之金
    額應由黃肆憲、佑捷公司連帶負擔等語，惟按民法第272條
    規定，數人負同一債務，明示對於債權人各負全部給付之責
    任者，為連帶債務。無前項之明示時，連帶債務之成立，以
    法律有規定者為限。查皇朝公司勝訴部分為追加請求返還溢
    領工程款1,700元，此部分黃肆憲、佑捷公司既無明示各負
    全部給付之責任，且不當得利亦無法律規定應負連帶責任之
    情形，故皇朝公司請求佑捷公司、黃肆憲連帶給付部分，於
    法無據，應予駁回。
　㈤綜上所述，皇朝公司請求佑捷公司2人給付105,479元（溢領
    工程款60,399元+損害賠償45,080元＝105,479元），及其中8
    4,179元（溢領工程款60,399元+附表編號2、4、5、6、7、8
    項損害賠償23,780元＝84,179元）自106年12月31日（存證信
    函送達翌日起算3日後，見原審卷一79、80頁）起，其餘21,
    300元（附表編號9、10、12、13項之損害賠償）自107年2月
    3日（準備一狀繕本於107年1月31日當庭由佑捷公司2人簽收
    ，見原審卷一46頁；皇朝公司請求107年2月3日起算，見原
    審卷二58頁）起，均至清償日止，按週年利率百分之五計算
    之利息，為有理由，應予准許。皇朝公司超過上開部分之請
    求，則為無理由，不應准許。原審就超過上開應准許部分，
    為佑捷公司2人敗訴之判決，自有未洽，其等上訴意旨指摘
    原判決此部分不當，求予廢棄改判，為有理由，應由本院予
    以廢棄，分別改判如主文第一、二項所示。至於上開應准許
    部分，原審為佑捷公司2人敗訴判決，並無不合，佑捷公司2
    人求予廢棄改判，為無理由，應予駁回其上訴。又上開不應
    准許部分，原審所為皇朝公司敗訴之判決，依據之理由雖與
    本院有所不同，但結果並無二致，皇朝公司附帶上訴意旨指
    摘原判決此部分不當，求予廢棄改判，為無理由，附帶上訴
    應予駁回。另皇朝公司追加之訴，請求佑捷公司2人給付1,7
    00元及自109年5月9日（準備二暨擴張附帶上訴聲明狀繕本
    送達翌日）起至清償日止，按年息百分之五計算之利息，為
    有理由，應予准許；其餘追加之請求，則無理由，不應准許
    ，應予駁回。
  ㈥本件事證已經明確，兩造其餘之攻擊或防禦方法及所用之證
    據，經本院斟酌後，認為均不足以影響本判決之結果，就不
    逐一論列，附此敘明。
　㈦據上論結，本件佑捷公司2人上訴為一部有理由，一部無理由
    ，皇朝公司附帶上訴為無理由，追加之訴一部有理由，一部
    無理由，依民事訴訟法第436條之1第3項、第449條第1項、
    第2項、第450條、第78條、第79條、第85條第1項前段，判
    決如主文。
中　　華　　民　　國　 110　年　　11 　 月　　30    日　
 
                  民事第二庭  審判長法  官  陳毓秀
　　　　　　　　　
　　　　　　　　　                  法  官  王姿婷
　　　　　　　　　　　　　　　　　　
　　　　　　　　　　　　　　　　　　法  官  陳弘仁  

以上正本係照原本作成。
本判決不得上訴。
中　　華　　民　　國　 110　年　  11　  月　  30 　　日
                                    書記官  許雅涵
附表:　　
編號 項目 1. 一樓花崗岩磚未切，無法再利用，購買新花崗岩磚費用2,562元。 2. 誤切一樓後陽台磚，修復費用2,000元。 3. 損壞三樓床頭櫃，修補費用300元。 4. 清理廢棄物費用1,000元。 5. 損壞一二三樓輕鋼架，修補費用2,000元。 6. 損壞矽酸鈣板3塊，每塊200元共600元。 7. 修改迴路工資24迴路，每個680元，共計16,320元。 8. 短少2個漏電斷路器900元、5個NF50A2P為750元，6個NF20A1P為1,680元，合計3,330元。 9. 應埋入牆壁之電源線未預埋，需埋入牆壁中之2處工程共1,000元。 10. 給水管線預埋於洗臉盆裝設螺栓處，導致鑽孔時鑽破水管，需重新施作2處共計3,000元。 11. 一樓洗臉盆預埋螺栓高度錯誤差5公分，以致洗臉盆腳架無法支撐洗臉盆，重新施作2處共計2,000元。 12. 馬桶排糞管鑽孔錯誤，致使水箱無法緊貼牆面裝設，水箱重新製作為10,000元，以及鑽孔歪斜導致無法安裝馬桶，此處缺失2處扣款4,000元，合計14,000元。 13. 預埋出水彎頭太深，水閥龍頭無法按裝，須加裝延伸接頭33個，共3,300元。 14. 原有插座32個遭人破壞，每個修復費345元，共計11,040元。 15. 原有網路及視訊線6組遭人破壞，每個修復費250元，共計1,500元。 16. 107年6月1日鑑定後，發現水龍頭無法出水，請人接通花費10,000元。